# 受让的大额存单账务处理

提问人：yayu197777 时间：2023-05-10 14:58:04
陈版您好，我公司受让了一笔大额存单，三年期，年利率3.2%，存期已满 1 年，本金 5000 万，我们需支付 5150万，公司准备持有至到期。受让大额存单后账务处理，是否为借：债权投资-成本 5000 ，应收利息 150 ，贷：银行存款 5150 ；持有期间计提的利息，借：应收利息，贷：投资收益；受让后现金流“支付其他与投资活动有关的现金”5150万。

回答人：chenyiwei
1 、购入时：借：债权投资——成本 5150 ，贷：银行存款 5150
2 、持有期间计提利息：因利息需在到期日一次性支付，故：借：债权投资——应计利息，贷：投资收益。
受让的现金流属于投资支付的现金。